# 联营公司股权比例变动是否需要对过往归属的收益进行追溯调整？

提问人：wufaxian 时间：2017-09-17 23:15:58
情况说明：针对联营公司（非上市）的会计政策是权益法。由于新股东的加入，导致本公司在联营公司的股权比例被摊薄。假设联营公司过去从未进行过分红。那么以往并入本公司损益表当中“分占联营公司的损益”的盈利是否需要根据本摊薄后的比例进行追溯调整能？如果可以调整。是在损益表中调整，还是在权益表中调整。各位老师可以根据以下两种情况分别指教 1 、联营公司新股东溢价购买联营公司股份 2 、联营公司新股东折价购买联营公司股份

回答人：chenyiwei
不论何种情况，对此前（被动稀释前）在被投资方净利润中所占份额均按变动前的比例计算，不进行追溯调整。

提问人：wufaxian 时间：2017-09-18 17:28:33
如果，后进的股东通过（低于本公司当初入股价格）增发，获得联营公司股份。那么本公司在联营公司的股权被稀释（当然也包括原来的未分配利润、盈余公积金等）。例如过去一年利润表上记录-----“来自联营公司损益” 100万 。这 100 万就存在联营公司的未分配利润帐户中。现在被别的公司低价入股稀释。去年那 100 万未分配利润也被稀释了。将来从联营公司获得的潜在利益分配变少了（过去从未分红）。如果不追溯调整，似乎没有记录这种经济利益的损失吧。

回答人：chenyiwei
不能追溯调整，作为当期影响数处理，计入本期发生额。